臺灣彰化地方法院彰化簡易庭民事判決
111年度彰簡字第472號
原      告  陳俊豪  
被      告  鄧嘉正  

上列當事人間請求給付合會金事件，本院於民國111年10月17日
言詞辯論終結，判決如下：
    主      文
一、被告應給付原告新臺幣2萬元，及自民國111年6月30日起至
    清償日止，按週年利率百分之5計算之利息。。
二、被告應自民國111年6月起至112年9月止，按月於每月23日給
    付原告新臺幣1萬元，暨如未按期給付，自各該應給付之翌
    日起至清償日止，按週年利率百分之5計算之利息。
三、訴訟費用由被告負擔。
四、本判決第一項得假執行，但被告如以新臺幣2萬元為原告預
    供擔保，得免為假執行。　　　　
五、本判決第二項就已到期部分，於原告按月以新臺幣3,000元
    為被告供擔保後，得假執行；但被告如按月以新臺幣1萬元
    為原告預供擔保，得免為假執行。　　　　　
    事實及理由
一、原告主張：被告於民國110年8月參加原告所發起之合會，約
    定會期自110年8月20日起至112年10月20日止，採內標制，
    且每月會款為新臺幣（下同）1萬元，並應於每月23日前繳
    清。嗣被告於110年12月標得合會金而成為死會會員後，卻
    自111年4月起即未再給付會款，迄至111年5月，已積欠原告
    2期會款合計2萬元未清償，且經原告一再催討，亦置之不理
    ，故原告就111年6月至112年9月共16期尚未到期之會款各1
    萬元，應有依民事訴訟法第246條之規定預為請求被告給付
    之必要。因此，原告茲依民法第709條之7第1、2、4項之規
    定，請求被告清償已到期之2萬元及未到期之111年6月至112
    年9月共16期尚未到期之會款各1萬元等語，並聲明：被告應
    給付原告2萬元，及自起訴狀繕本送達翌日起至清償日止，
    按週年利率百分之5計算之利息；被告應自111年6月起至112
    年9月止，按月於每月23日給付原告1萬元，暨如未按期給付
    ，自各該應給付之翌日起至清償日止，按週年利率百分之5
    計算之利息。
二、被告未於言詞辯論期日到場，亦未提出書狀作何聲明或陳述
    。
三、原告主張之上開事實，業據其提出合會名單、LINE訊息紀錄
    為證，而已於相當時期受合法通知之未到庭被告亦未提出書
    狀爭執，則依民事訴訟法第280條第3項前段、第1項前段之
    規定，應視同自認，故堪認原告所主張之上開事實為真正，
    且由被告長期拒不履行已屆清償期之會款一節觀之，足見原
    告就未屆清償期之各期會款1萬元，有預為請求被告給付之
    保護必要。因此，原告依民法第709條之7第1、2、4項之規
    定，請求被告給付如主文第一、二項所示之金額，為有理由
    ，應予准許。
四、關於假執行之說明：原告勝訴部分，所命給付金額合計未逾
    50萬元，爰依民事訴訟法第436條第2項、第389條第1項第5
    款之規定，依職權宣告假執行；並依民事訴訟法第436條第2
    項、第392條第2項之規定，依職權酌定相當擔保金額，宣告
    被告預供擔保，得免為假執行。
五、訴訟費用負擔之依據：民事訴訟法第78條。
中　　華　　民　　國　　111 　年　　10　　月　　18　　日
                  彰化簡易庭  法  官  許嘉仁
以上正本係照原本作成。
如不服本判決，須於判決送達後20日內向本院提出上訴狀（須按
他造當事人之人數附繕本）。如委任律師提起上訴者，應一併繳
納上訴審裁判費。
中　　華　　民　　國　　111 　年　　10　　月　　18　　日
        　　　　　　　        書記官  陳火典